Minutes et répertoires du notaire Martin BOURON, janvier 1723 - décembre 1732 (étude XXIX)
Archives nationales
- Minutes de Martin BOURON, janvier 1723 - décembre 1732; MC/ET/XXIX/368 - MC/ET/XXIX/410
  - Minutes. 1730, janvier - mars, janvier - mars 1730; MC/ET/XXIX/396
    - Mariage. Jean François Martine. Marie Anne Billoy. Commis aux entrées de Paris ()., 27 janvier 1730; MC/ET/XXIX/396
      contrat de mariage; Martine, Jean-François; Billoy, Marie-Anne
    - Testament olographe déposé. Philibert Guyet. Prêtre, 28 janvier 1730; MC/ET/XXIX/396
      testament; dépôt de pièces; Guyet, Philibert; prêtre
    - Vente de maison et terres. Charles Edmé Berthelot de La Villeurnoy. Robert Guerin de Bruslart. Marguerite Madeleine Ducoudray. [maison et terres à Palteau]. Armeau (Yonne), 7 février 1730; MC/ET/XXIX/396
      acte de vente; Armeau (Yonne); Berthelot de La Villeurnoy, Charles Edmé (1696-1786); Guerin de Bruslart, Robert; Ducoudray, Marguerite Madeleine
    - Vente de seigneurie. Louis François alexandre de Savary. Edmé Depreaux. [seigneurie de Lignières]. Moutiers (Deux-Sèvres) (?), 9 février 1730; MC/ET/XXIX/396
      acte de vente; Savary, Louis-François-Alexandre de; Depreaux, Edmé
    - Inventaire après décès. Nicolas Huerne. Chambre des comptes (conseiller)., 10 février 1730; MC/ET/XXIX/396
      Tableaux
      inventaire après décès; Huerne, Nicolas
    - Mariage. Claude Toussaint Chevalier. Marie Debresse. Sculpteur des bâtiments du roi, 12 février 1730; MC/ET/XXIX/396
      contrat de mariage; Chevalier, Claude-Toussaint; Debresse, Marie; sculpteur
    - Mariage de Claude Toussaint Chevalier, sculpteur des bâtiments du roi, demeurant rue Mouffetard., 12 février 1730; MC/ET/XXIX/396
      contrat de mariage; Mouffetard (rue); Chevalier, Claude Toussaint; sculpteur
    - Notoriété après décès. Philippe Peze (épouse). Jeanne Louise Manigan, 12 février 1730; MC/ET/XXIX/396
      notoriété; Peze, Philippe; Manigan, Jeanne-Louise
    - Testament. François Hebert (épouse). Marie Trouillet, 13 février 1730; MC/ET/XXIX/396
      testament; Hebert, François; Trouillet, Marie
    - Hebert (Pierre François) marchand tapissier grande rue du fg. Saint Antoine § Testament de la femme de .., 13 février 1730; MC/ET/XXIX/396
      testament; Hebert, Pierre François
    - Transaction.. François Roumier. Sculpture (ouvrage de). Paris (Convent Saint-Dominique), 13 février 1730; MC/ET/XXIX/396
      accord; Roumier, François
    - Vente d'appartement. Louis Chaubert (Marie Mourgue veuve). Jean Langandre. [appartement]. Cocatrix (rue), 13 février 1730; MC/ET/XXIX/396
      acte de vente; Chaubert, Louis; Langandre, Jean; Mourgue, Marie
    - Transaction. Sébastien Dupre. Jean Brotier. Mouffetard (rue). [mais.ens.ville Arras], 13 février 1730; MC/ET/XXIX/396
      accord; Mouffetard (rue); Brotier, Jean; Dupre, Sébastien
    - Testament olographe déposé. Aimé François Gagne. Prêtre, 13 février 1730; MC/ET/XXIX/396
      testament; dépôt de pièces; Gagne, Aimé-François; prêtre
    - Vente de maison. Claude Fisamen (créanciers). François Saulnier de Lamoiziere. [maison vache noire]. Montmartre (rue), 15 février 1730; MC/ET/XXIX/396
      acte de vente; Montmartre (rue); Fisamen, Claude; Saulnier de Lamoiziere, François
    - Vente de coupe de bois. Jean Charles marquis de Senecterre. François Luge. Bois [coupe de]. Brillac (Charente) (forêt de), 17 février 1730; MC/ET/XXIX/396
      acte de vente; Brillac (Charente); Senecterre, Jean-Charles (marquis de); Luge, François
    - Inventaire après décès. Marie Levasseur.., 20 février 1730; MC/ET/XXIX/396
      Bibliothèque; Tableaux
      inventaire après décès; Levasseur, Marie
    - Apprentissage. Jacques Moret. Simon Lauriau. Maître cordier., 26 février 1730; MC/ET/XXIX/396
      contrat d'apprentissage; Moret, Jacques; Lauriau, Simon; cordier
    - Inventaire après décès. Aimé François Gagne., 28 février 1730; MC/ET/XXIX/396
      inventaire après décès; Gagne, Aimé-François
    - Inventaire après décès. Sieur Lambert. Savetier (compagnon) { Allemand }, 28 février 1730; MC/ET/XXIX/396
      Livres
      inventaire après décès; Allemagne; Lambert, (Sieur); bottier
    - Mariage. Jean Loiseau. Marie Marthe Servin. duc d' Orleans { Signature }. Parlement (avocat au), 1er mars 1730; MC/ET/XXIX/396
      Signature du duc d' Orleans.
      contrat de mariage; Orléans, Louis d' (1703-1752, duc); Loiseau, Jean; Servin, Marie-Marthe; avocat au parlement (Ancien Régime)
    - Inventaire après décès. Bernard Prechat. Tailleur d'habits (maître)., 1er mars 1730; MC/ET/XXIX/396
      inventaire après décès; Prechat, Bernard; tailleur d'habits
    - Vente d'office. Louis Rousseau. Paul Erasme François Emmerez. [office]. Châtelet (procureur au), 3 mars 1730; MC/ET/XXIX/396
      traité d'office; Rousseau, Louis; Emmerez, Paul-Erasme-François; procureur de justice (Ancien Régime)
    - Inventaire après décès. Jean Bourienne., 4 mars 1730; MC/ET/XXIX/396
      Livres, Tableaux
      inventaire après décès; Bourienne, Jean
    - Vente de terres. François Brunet. Jacques Debussy. [terres]. Juvigny (Aisne), 4 mars 1730; MC/ET/XXIX/396
      acte de vente; Juvigny (Aisne); Brunet, François; Debussy, Jacques
    - Vente d'hôtel. Jean de Durfort (duc de Duras) (épouse). Simon Trouart. Angélique Victoire de Bournonville. [hôtel de Duras]. Versailles (Yvelines), 5 mars 1730; MC/ET/XXIX/396
      acte de vente; Versailles (Yvelines); Durfort, Jean de (duc de Duras); Trouart, Simon; Bournonville, Angélique-Victoire de
    - Testament. Anne Martine Gallier, 6 mars 1730; MC/ET/XXIX/396
      testament; Gallier, Anne-Martine
    - Union de créanciers, transaction. Nicolas Dominique Poulain de Cherfosse. entrepreneur des Fourages, 6 mars 1730; MC/ET/XXIX/396
      convention; accord; Poulain de Cherfosse, Nicolas-Dominique; chef d'entreprise
    - Traité d'office. Nicolas Huerne (hoir). Marie Marguerite de Faverolles (épouse Ph M Huerne). Chambre des comptes (conseiller). [office], 6 mars 1730; MC/ET/XXIX/396
      traité d'office; Faverolles, Marie-Marguerite de; Huerne, Nicolas
    - Inventaire après décès. Hubert Ecquart. Prêtre., 7 mars 1730; MC/ET/XXIX/396
      inventaire après décès; Ecquart, Hubert; prêtre
    - Succession, compte exécution test. Jean Boutrou, 9 mars 1730; MC/ET/XXIX/396
      partage; compte d'exécution testamentaire; Boutrou, Jean
    - Gaudron (Pierre) horloger du duc d'Orleans; place Dauphine § Arrêté de compte, 9 mars 1730; MC/ET/XXIX/396
      Gaudron, Pierre
    - Vente de maison. Elisabeth Gouret. Guillaume Couy. [maison rue Bourtibourg]. Issy (Hauts-de-Seine), 12 mars 1730; MC/ET/XXIX/396
      acte de vente; Gouret, Elisabeth; Couy, Guillaume
    - Vente de maison. Henri Guallemant (hoirs). Michel Janot. [maison villeneuve/gravois]. Cléry (rue), 13 mars 1730; MC/ET/XXIX/396
      acte de vente; Guallemant, Henri; Janot, Michel
    - Pilon (Nicolas), maître menuisier, rue de Cléry § Ventes, 13 mars 1730; MC/ET/XXIX/396
      acte de vente; Pilon, Nicolas
    - Leroy Nicolas, maître menuisier, rue de Cléry § Vente, 13 mars 1730; MC/ET/XXIX/396
      acte de vente; Leroy, Nicolas
    - Notoriété après décès. Pierre Pascal (veuve). Marie Anne Adam. Henri Gallemant (épouse), 13 mars 1730; MC/ET/XXIX/396
      notoriété; Pascal, Pierre; Adam, Marie-Anne; Gallemant, Henri
    - Testament. Nicolas Garrier. Maître graveur, 15 mars 1730; MC/ET/XXIX/396
      testament; Garrier, Nicolas; graveur
    - Succession, transaction. Jacques Philippe Legrand (épouse). Marie Anne Hotteterre, 16 mars 1730; MC/ET/XXIX/396
      partage; accord; Legrand, Jacques-Philippe; Hotteterre, Marie-Anne
    - Succession, compte. Isaac Douaire. Guidon de la compagnie prévôt l'île de France, 16 mars 1730; MC/ET/XXIX/396
      partage; compte; Douaire, Isaac; officier (armée)
    - Succession, partage. Jean Boutrou, 17 mars 1730; MC/ET/XXIX/396
      partage; Boutrou, Jean
    - Inventaire après décès. Pierre Regnault. Aubergiste, 17 mars 1730; MC/ET/XXIX/396
      inventaire après décès; Regnault, Pierre; hôtelier
    - Transaction. Joseph Marquis de Villeneuve (Marie Marthe Accault) (épouse). Nicolas Charles Prevost de Saint-Cyr. Marie Marthe Accault, 18 mars 1730; MC/ET/XXIX/396
      accord; Prevost de Saint-Cyr, Nicolas-Charles; Accault, Marie-Marthe; Villeneuve, Joseph (marquis de Villeneuve)
    - Inventaire après décès. Louis Nicolas Mocquet. Epicier, 20 mars 1730; MC/ET/XXIX/396
      inventaire après décès; Mocquet, Louis-Nicolas; commerçant
    - Titre nouvel. Antoine François marquis de Longaunay. Elisabeth Marguerite de Colbert, 21 mars 1730; MC/ET/XXIX/396
      titre nouvel; Colbert, Elisabeth-Marguerite de; Longaunay, Antoine-François (marquis de)
    - Certificat après décès. Épouse Jacques Philippe Legrand., 22 mars 1730; MC/ET/XXIX/396
      notoriété; Legrand, Jacques-Philippe
    - Poly (Etienne Adrien) marchand orfèvre en qualité d'héritier § Inventaire après décès du père de .., 22 mars 1730; MC/ET/XXIX/396
      inventaire; Poly, Etienne Adrien
    - Poly (Adrien) marchand orfèvre rue de la Peleterie § Inventaire après décès de .., 22 mars 1730; MC/ET/XXIX/396
      inventaire; Poly, Adrien
    - Inventaire après décès. Adrien Poly. Orfèvre (marchand)., 22 mars 1730; MC/ET/XXIX/396
      inventaire après décès; Poly, Adrien; orfèvre
    - Inventaire après décès. Jean Noël Leclerc. Epicier (marchand), 24 mars 1730; MC/ET/XXIX/396
      inventaire après décès; Leclerc, Jean-Noël; commerçant; commerçant
    - Titre nouvel. Charles Charlier. Pierre Doucet. Sannois (Val-d'Oise). [terres], 26 mars 1730; MC/ET/XXIX/396
      titre nouvel; Sannois (Val-d'Oise); Doucet, Pierre; Charlier, Charles
    - Succession, partage. Jean Bourienne, 27 mars 1730; MC/ET/XXIX/396
      partage; Bourienne, Jean
    - Boucher (Jean Baptiste), marchand orfèvre joaillier, rue du Harlay § Bail, 27 mars 1730; MC/ET/XXIX/396
    - Succession, arrêté de compte. Jean Baptiste Bast de Castelmore, 29 mars 1730; MC/ET/XXIX/396
      partage; compte; Bast de Castelmore, Jean-Baptiste
  - Minutes. 1730, avril - juin, avril - juin 1730; MC/ET/XXIX/397
    - Succession, partage. Louis Alexandre d'Estiau (marquis de Croiset), 6 avril 1730; MC/ET/XXIX/397
      partage; Estiau, Louis-Alexandre d' (marquis de Croiset)
    - Don mutuel. Antoine de Dampierre. Justine Marguerite Colomes, 8 avril 1730; MC/ET/XXIX/397
      donation; Dampierre, Antoine de; Colomes, Justine-Marguerite
    - Succession, partage. Charles Pauyot (veuve). Catherine Lepileur, 8 avril 1730; MC/ET/XXIX/397
      partage; Pauyot, Charles; Lepileur, Catherine
    - Vente de meubles. Nicolas Garrier. Benoît Germain Bourgeois. Graveur(ustensiles de), 12 avril 1730; MC/ET/XXIX/397
      acte de vente; Garrier, Nicolas; Bourgeois, Benoît-Germain
    - Garrier (Nicolas) maître graveur Cour Neuve du Palais § Vente de meubles (chiffres, lettre, poissons), 12 avril 1730; MC/ET/XXIX/397
      acte de vente; Garrier, Nicolas
    - Mariage. Jean Baptiste Patoux. Anne Ratel. Silvain Legendre (veuve). Epicier (garçon), 12 avril 1730; MC/ET/XXIX/397
      contrat de mariage; Patoux, Jean-Baptiste; Ratel, Anne; Legendre, Silvain; commerçant
    - Vente de maison. Louis Daunoy. Sébastien Dupre. [maison]. Popincourt (rue), 12 avril 1730; MC/ET/XXIX/397
      acte de vente; Daunoy, Louis; Dupre, Sébastien
    - Union de créanciers, distribution. Claude Fisamen (épouse). Suzanne Prout, 12 avril 1730; MC/ET/XXIX/397
      convention; Fisamen, Claude; Prout, Suzanne
    - Vente de vignes. Jean Riou. François Charpentier. [vignes lieu dit Monsivy]. Villejuif (Val-de-Marne), 14 avril 1730; MC/ET/XXIX/397
      acte de vente; Villejuif (Val-de-Marne); Riou, Jean; Charpentier, François
    - Succession, partage. Louis Alexandre Croiset, 15 avril 1730; MC/ET/XXIX/397
      partage; Croiset, Louis-Alexandre
    - Procuration à Nicolas Berja, sculpteur ordinaire des bâtiments du roi., 15 avril 1730; MC/ET/XXIX/397
      procuration; Berja, Nicolas (1662-1753); sculpteur
    - Testament. Jacques Thomas Hue de Miromesnil. Diacre, 17 avril 1730; MC/ET/XXIX/397
      testament; Hue de Miromesnil, Jacques-Thomas
    - Transaction. H. de Lacroix de Chevrieres (marquis de SAINT-VALLIER) (épouse). Bazin Collin. Thoul (Marne). [seigneurie], 19 avril 1730; MC/ET/XXIX/397
      accord; Collin, Bazin; Lacroix de Chevrieres, H. de (marquis de Saint-Vallier)
    - Mariage. Pierre Najac. Catherine Fremin. Maître d'hôtel, 19 avril 1730; MC/ET/XXIX/397
      contrat de mariage; Najac, Pierre; Fremin, Catherine; maître d'hôtel
    - Transaction. H. de Lacroix de Saint-Vallier marquis de Chevrieres (épouse). sieur Lebert. Fromentières (Marne). [seigneurie], 19 avril 1730; MC/ET/XXIX/397
      accord; Fromentières (Marne); Lebert, sieur; Lacroix Saint-Vallier, H. de (marquis de Chevrieres)
    - Inventaire après décès. Anne Martine Gallier., 20 avril 1730; MC/ET/XXIX/397
      inventaire après décès; Gallier, Anne-Martine
    - Apprentissage. Vincent Jacob. Jean Ridon. Maître Cordier crinier., 22 avril 1730; MC/ET/XXIX/397
      contrat d'apprentissage; Jacob, Vincent; Ridon, Jean
    - Vente de maison. Marie Madeleine Rondet. Jean Frédéric Dallainville. [maison]. Saint-Germain-des-Prés (rue faubourg), 22 avril 1730; MC/ET/XXIX/397
      acte de vente; Rondet, Marie-Madeleine; Dallainville, Jean-Frédéric
    - Notoriété. Charles Lebourgoing (marquis de Faulin) (veuve). Marguerite Amelot, 25 avril 1730; MC/ET/XXIX/397
    - Gaudron (Pierre) horloger du duc d'Orleans; place Dauphine § quittance, 28 avril 1730; MC/ET/XXIX/397
    - Transaction. Nicolas Lestard (veuve). Jacques François Michelarne. Verrerie (rue de la). [maison], 29 avril 1730; MC/ET/XXIX/397
      accord; Verrerie (rue de la); Michelarne, Jacques-François; Lestard, Nicolas
    - Poly (Etienne Adrien), marchand orfèvre, rue Aubry-le-Boucher § partage, 29 avril 1730; MC/ET/XXIX/397
      partage; Poly, Etienne Adrien
    - Succession, partage. Adrien Poly. Anne Raillard, 29 avril 1730; MC/ET/XXIX/397
      partage; Poly, Adrien; Raillard, Anne
    - Transaction. Baltazard Roland Dubourg (hoirs). Pierre Imbert (Veuve). Banquier expéditionnaire cour Rome. [office], 2 mai 1730; MC/ET/XXIX/397
      accord; Imbert, Pierre; Dubourg, Baltazard-Roland
    - Inventaire après décès. Nicolas Garier. Graveur (maître), 4 mai 1730; MC/ET/XXIX/397
      inventaire après décès; Garier, Nicolas; graveur
    - Inventaire après décès. Philippe Denis de Plancy (veuve). Elisabeth Megent. Intendant de l'archevêque de Toulouse., 4 mai 1730; MC/ET/XXIX/397
      inventaire après décès; Plancy, Philippe Denis de; Megent, Elisabeth
    - Succession, liquidation. Claude Longuet de Chenarville, 4 mai 1730; MC/ET/XXIX/397
      partage; liquidation; Longuet de Chenarville, Claude
    - Inventaire après décès. François Nicolas Huerne, 5 mai 1730; MC/ET/XXIX/397
      inventaire après décès; Huerne, François-Nicolas
    - Vente de maison. Claude Gédéon Dumetz. André Riviere. [maison]. Poitevins (rue des), 5 mai 1730; MC/ET/XXIX/397
      acte de vente; Poitevins (rue des); Dumetz, Claude-Gédéon; Riviere, André
    - Testament olographe déposé. Louis Laflame. Prêtre, 6 mai 1730; MC/ET/XXIX/397
      testament; dépôt de pièces; Laflame, Louis; prêtre
    - Apprentissage. Denis Janot. Antoine Leblanc. Marchand teinturier., 7 mai 1730; MC/ET/XXIX/397
      contrat d'apprentissage; Janot, Denis; Leblanc, Antoine; commerçant; teinturier blanchisseur
    - Transaction. Jean Baptiste Glucq. Catherine Elisabeth Julie de Benoist. Seine-Port (Seine-et-Marne). [seigneurie], 9 mai 1730; MC/ET/XXIX/397
      accord; Seine-Port (Seine-et-Marne); Benoist, Catherine-Elisabeth-Julie de; Glucq, Jean-Baptiste
    - Apprentissage. François Flabel. Jacques Piot. Maître cordonnier., 10 mai 1730; MC/ET/XXIX/397
      contrat d'apprentissage; Flabel, François; Piot, Jacques; cordonnier
    - Notoriété après décès. Honoré Regnier, 10 mai 1730; MC/ET/XXIX/397
      notoriété; Regnier, Honoré
    - Succession, dépôt de pièces. Nicolas Moreau. Marchand faïencier. Nevers, 11 mai 1730; MC/ET/XXIX/397
      partage; dépôt de pièces; Nevers (Nièvre); Moreau, Nicolas; commerçant; porcelainier
    - Mariage. Louis Callot. Nicole Damidiot. Laurent Turin (veuve). Laquais, 12 mai 1730; MC/ET/XXIX/397
      contrat de mariage; Callot, Louis; Damidiot, Nicole; Turin, Laurent
    - Donation de terrain. Pierre Cassagne (veuve). Saint-Domingue. Hôpital Lerganne. Terrain., 12 mai 1730; MC/ET/XXIX/397
      Terrain hôpital Lerganne
      donation; Cassagne, Pierre
    - Vente de métairie. Robert Joseph Potier. Jacques Sinton de Gannilliers. [métairie]. Boulay (Loiret), 16 mai 1730; MC/ET/XXIX/397
      acte de vente; Potier, Robert-Joseph; Sinton de Gannilliers, Jacques
    - Succession, compromis. Alexandre comte de Melun, 17 mai 1730; MC/ET/XXIX/397
      partage; accord; Melun, Alexandre de (comte de)
    - Transaction. Jacques Guerin. Jean Letrogneux. Oursine (rue de l'). [dégradation maison], 20 mai 1730; MC/ET/XXIX/397
      accord; Letrogneux, Jean; Guerin, Jacques
    - Quittance de Jean Thiérry, sculpteur ordinaire des rois de France et d'Espagne, demeurant au vieux Louvre., 20 mai 1730; MC/ET/XXIX/397
      quittance; Louvre (palais du); Thierry, Jean (1669-1739)
    - Consentement. Michel de Lalive. Paul de Grivel d'ouroy. Grenelle (rue de)., 22 mai 1730; MC/ET/XXIX/397
      ratification; Grenelle (rue de); Lalive, Michel de; Grivel-d'Ouroy, Paul de
    - PLAN Grenelle (rue de) § Consentement auquel est annexé le .. de l'Hôtel acquis de Michel DELALIVE b de P. par Paul de GRIVEL C/te/ d'Onroy, situé r. de Grenelle, 22 mai 1730; MC/ET/XXIX/397
      Grenelle (rue de)
    - Consentement par Michel de Laline, bourgeois de Paris, propriétaire voisin, d'ouvrir des croisées dans un nouveau corps de logis d'une maison sise rue de Grenelle, appartenant à Paul de Grivel comte d'Ouroy, avec un grand plan que le comte d'Ouroy a fait dresser par Bosery fils architecte., 22 mai 1730; MC/ET/XXIX/397
      ratification; Grenelle (rue de); Bosery (fils); Grivel d'Ouroy, Paul de; architecte
    - Succession, partage. Philippe Denis de Plancy (veuve). Elisabeth Megent. Intendant de l'archêveque. Toulouse (Haute-Garonne), 22 mai 1730; MC/ET/XXIX/397
      partage; Toulouse (Haute-Garonne); Plancy, Philippe denis de; Megent, Elisabeth
    - Inventaire après décès. Charles Guerin (veuve). Marguerite Auvray. Teinturier. Livres, 23 mai 1730; MC/ET/XXIX/397
      inventaire après décès; Guerin, Charles; Auvray, Marguerite; teinturier blanchisseur
    - Quittance concernant Antoine Lancelot, ancien secrétaire du roi, l'un des académiciens de l'Académie des Inscriptions et Belles-Lettres, palais du Luxembourg (reste du prix de l'office du secrétaire du roi, vendu par Lancelot à Mauriceau, par acte, par devant Desplasses, le 22 septembre 1725, par rente viagère de 2500 livres)., 23 mai 1730; MC/ET/XXIX/397
      quittance; Luxembourg (palais du); Lancelot, Antoine; Mauriceau (?); Desplasses (Me); secrétaire du roi (Ancien Régime)
    - Constitution de 2500 l. de rente par M. Mauriceau, à Antoine Lancelot, l'un des académiciens associés de l'académie des Inscriptions et Belles-Lettres, au palais du Luxembourg., 24 mai 1730; MC/ET/XXIX/397
      constitution de rente; Luxembourg (palais du); Lancelot, Antoine; Mauriceau (?)
    - Vente de maison. Joseph Fechant de Loreal. Bernardin Pelissier. Bry-sur-Marne (Val-de-Marne) [maison], 25 mai 1730; MC/ET/XXIX/397
      acte de vente; Bry-sur-Marne (Val-de-Marne); Fechant de Loreal, Joseph; Pelissier, Bernardin
    - Testament. Charles Veron de Lisle (sieur de Lille), 29 mai 1730; MC/ET/XXIX/397
      testament; Veron de Lisle, Charles
    - Apprentissage. Nicolas Heuze. François Dupre. Maître pâtissier., 31 mai 1730; MC/ET/XXIX/397
      contrat d'apprentissage; Heuze, Nicolas; Dupre, François; pâtissier
    - Union de créanciers, ordre. Claude Fisamen. Montmartre (rue). [maison], 31 mai 1730; MC/ET/XXIX/397
      convention; Montmartre (rue); Fisamen, Claude
    - Mariage. Jacques Antoine Pelletier. Jeanne Bourgeois. Graveur (maître), 4 juin 1730; MC/ET/XXIX/397
      contrat de mariage; Pelletier, Jacques-Antoine; Bourgeois, Jeanne; graveur
    - Pelletier (Jacques Antoine) maître graveur place Dauphine § Mariage de .., 4 juin 1730; MC/ET/XXIX/397
      contrat de mariage; Pelletier, Jacques Antoine
    - Pelletier (Nicolas) maître graveur place Dauphine § Mariage du fils de feu .., 4 juin 1730; MC/ET/XXIX/397
      contrat de mariage; Pelletier, Nicolas
    - Notoriété après décès. Pierre Thibault Duchenet (veuve). Marie Jacqueline Desvignes, 5 juin 1730; MC/ET/XXIX/397
      notoriété; Duchenet, Pierre-Thibault; Desvignes, Marie-Jacqueline
    - Vente de terre. Arnoult Corpelet. Michel Guillon. [terre]. Ormoy (Eure-et-Loir), 6 juin 1730; MC/ET/XXIX/397
      acte de vente; Ormoy (Eure-et-Loir); Corpelet, Arnoult; Guillon, Michel
    - Vente de terre. Arnoult Corpelet. Michel de Courcelle. [terre à Changé]. Saint-Piat (Eure-et-Loir), 6 juin 1730; MC/ET/XXIX/397
      acte de vente; Saint-Piat (Eure-et-Loir); Corpelet, Arnoult; Courcelle, Michel de
    - Titre nouvel. François Jean Jacques Huerne. Jean Moreau (Veuve), 12 juin 1730; MC/ET/XXIX/397
      titre nouvel; Moreau, Jean; Huerne, François-Jean-Jacques
    - Testament. Pierre Decausse (veuve). Marie Passart, 12 juin 1730; MC/ET/XXIX/397
      testament; Decausse, Pierre; Passart, Marie
    - Inventaire après décès. Antoine de Pas de Feuquieres, 13 juin 1730; MC/ET/XXIX/397
    - Inventaire après décès. Charles Veron de Lisle, 14 juin 1730; MC/ET/XXIX/397
      inventaire après décès; Veron de Lisle, Charles
    - Inventaire après décès. Conrad Maurer (épouse). Marie Marguerite Lachaux; Delaunay Philippe(veuve). Doreur (maître), 16 juin 1730; MC/ET/XXIX/397
      inventaire après décès; Maurer, Conrad; Lachaux, Marie-Marguerite; Delaunay Philippe; décorateur
    - Apprentissage. Charles Motel. Jean Navailles. Maître et marchand tapissier., 20 juin 1730; MC/ET/XXIX/397
      contrat d'apprentissage; Motel, Charles; Navailles, Jean; tapissier
    - Apprentissage. Nicolas Frouard. Louis Jacobee. Maître Chandelier huilier., 23 juin 1730; MC/ET/XXIX/397
      contrat d'apprentissage; Frouard, Nicolas; Jacobee, Louis; cirier
    - Baptistaire annexé à une notoriété. Épouse François de Gomer. Gabrielle Catherine de Mornay. Saint-Gervais (paroisse) { 19 09 1706 }., 26 juin 1730; MC/ET/XXIX/397
      acte d'état civil; dépôt de pièces; notoriété; Saint-Gervais (paroisse); Gomer, François de; Mornay, Gabrielle-Catherine de
    - Certificat après décès. Veuve Gabriel Plau. Catherine Reine Dumont de Gaureault., 26 juin 1730; MC/ET/XXIX/397
      notoriété; Plau, Gabriel; Dumont de Gaureault, Catherine-Reine
    - Mariage. Alexandre Henri Marguerite sieur de Lagrange. Catherine Thérèse Henry. sieur de Lagrange, 28 juin 1730; MC/ET/XXIX/397
      contrat de mariage; Marguerite, Alexandre-Henri; Henry, Catherine-Thérèse; Lagrange, sieur de
  - Minutes. 1730, juillet - août, juillet - août 1730; MC/ET/XXIX/398
    - Vente de masure. Jean Baptiste Rizan. Pierre Dangran. (masure par.Charmoisel à Feugères]. Lyon (Rhône), 2 juillet 1730; MC/ET/XXIX/398
      acte de vente; Lyon (Rhône); Rizan, Jean-Baptiste; Dangran, Pierre
    - Titre nouvel. Antoine Alexandre de Lavove (hoirs). Pierre Cailleteau de Lachasseloire, 3 juillet 1730; MC/ET/XXIX/398
      titre nouvel; Cailleteau de Lachasseloire, Pierre; Lavove, Antoine-Alexandre de
    - Dépôt de lettre., 3 juillet 1730; MC/ET/XXIX/398
      A Paris ce 3 Maÿ 1730.